臺灣高等法院高雄分院刑事判決　　　　96年度上訴字第2253號
上　訴　人
即　被　告　甲○○
　　　　　　　　　　另居高雄市.
上列上訴人因違反毒品危害防制條例案件，不服臺灣高雄地方法
院96年度訴字第3454號中華民國96年10月8 日第一審判決（起訴
案號：臺灣高雄地方法院檢察署96年度毒偵字第6345號），提起
上訴，本院判決如下：
     主  文
上訴駁回。
     事  實
一、甲○○於民國（以下同）88年間曾因施用毒品案件，經台灣
    高雄地方法院以88年度毒聲字第9696號裁定送觀察、勒戒後
    ，認有繼續施用毒品傾向，遂以89年度毒聲字第534 號裁定
    令入戒治處所施以強制戒治，再以89年度毒聲字第4255號裁
    定停止戒治（指揮書執畢日期為90年1 月26日），於89年6
    月14日予以釋放，嗣因停止戒治期滿未經撤銷而視為執行完
    畢，另由台灣高雄地方法院檢察署檢察官以90年度戒毒偵字
    第143 號為不起訴處分確定。又於94年間再因施用毒品案件
    ，經台灣高雄地方法院以94年度訴字第1914號判決判處有期
    徒刑8 月確定，於95年10月31日縮刑期滿執行完畢。詎其猶
    不知悛悔，復基於施用第一級毒品海洛因之犯意，於96年7
    月16日10時許，在其位於高雄市前鎮區鎮○○街406 巷4 弄
    3 號2 樓之2 住處內，以將海洛因摻海洛因摻水後、再以針
    筒注射之方式，非法施用第一級毒品海洛因1 次。嗣於同日
    12時20分許，在高雄市○鎮區○○路、興仁路口為警攔檢查
    獲，並徵得其同意後採尿送驗，進而查悉上情，並扣得甲○
    ○所有之第一級毒品海洛因1 包（檢驗前淨重0.064 公克、
    檢驗後淨重0.039 公克）。
二、案經高雄市政府警察局小港分局移送台灣高雄地方法院檢察
    署檢察官偵查起訴。
    理  由
一、上揭施用毒品海洛因之事實，業据上訴人甲○○於原審及本
    院審理時坦承不諱，並有尿液代碼與姓名對照表暨高雄市立
    凱旋醫院濫用藥物尿液檢驗報告各1 件在卷可稽，並有扣得
    之上訴人甲○○所有之第一級毒品海洛因1 包可資佐證，又
    上開粉末送請鑑定結果確含有第一級毒品海洛因成分（檢驗
    前淨重0.064 公克、檢驗後淨重0.039 公克），有卷附高雄
    市立凱旋醫院濫用藥物成品檢驗鑑定書1 份可憑，足徵上訴
    人甲○○施用毒品海洛因之自白核與事實相符，堪予採信。
    又上訴人甲○○前因施用毒品案件，經台灣高雄地方法院88
    年度毒聲字第9696號裁定送觀察、勒戒後，認有繼續施用毒
    品傾向，遂以89年度毒聲字第534 號裁定令入戒治處所施以
    強制戒治，再以89年度毒聲字第4255號裁定停止戒治（指揮
    書執畢日期為90年1 月26日），於89年6 月14日予以釋放，
    嗣因停止戒治期滿未經撤銷而視為執行完畢，另由台灣高雄
    地方法院檢察署檢察官以90年度戒毒偵字第143 號為不起訴
    處分確定；又於94年間再因施用毒品案件，經台灣高雄地方
    法院94年度訴字第1914號判決判處有期徒刑8 月確定，於95
    年10月31日縮刑期滿執行完畢，此有臺灣高等法院被告前案
    紀錄表1 份附卷可憑，上訴人甲○○本件施用毒品犯行相距
    首次強制戒治執行完畢之日（即90年1 月26日）雖已逾5 年
    ，然其於94年間既因再犯施用毒品之罪，業由台灣高雄地方
    法院判決確定在案，揆諸前揭說明，縱其本次施用毒品之舉
    係於首次強制戒治執行完畢釋放後5 年始行發生，仍應由檢
    察官逕予偵查起訴，事證明確，其犯行已堪認定。
二、查海洛因係毒品危害防制條例第2 條第2 項第1 款所定第一
    級毒品，依法不得持有、施用及販賣。核上訴人甲○○所為
    ，係犯毒品危害防制條例第10條第1 項施用第一級毒品罪。
    上訴人甲○○施用第一級毒品海洛因前、後持有海洛因之低
    度行為，應為施用之高度行為所吸收，不另論其持有毒品罪
    。上訴人甲○○前於94年間因違反毒品危害防制條例案件，
    經台灣高雄地方法院以94年度訴字第1914號判決判處有期徒
    刑8 月確定，於95年10月31日縮刑期滿執行完畢，此有臺灣
    高等法院被告前案紀錄表附卷足憑，是其前受有期徒刑執行
    完畢後，5 年內故意再犯有期徒刑以上之本罪，應論以累犯
    ，並依法加重其刑。
三、原審適用毒品危害防制條例第10條第1 項、第18條第1 項前
    段，刑法第11條、第47條第1 項規定，並審酌上訴人甲○○
    前有施用毒品案件，經施以觀察、勒戒及強制戒治後，又再
    為本件施用毒品犯行，足見其惡習已深，且戒絕毒癮之意志
    不堅，未能體悟施用毒品對自己、家人造成之傷害及社會之
    負擔，其犯後態度良好，並能坦承犯行，及施用毒品本質上
    係屬戕害自己身心健康之行為，尚未直接危害他人等一切情
    狀，量處有期徒刑10月，並說明扣案第一級毒品海洛因1 包
    （檢驗前淨重0.06 4公克、檢驗後淨重0.039 公克）係查獲
    之毒品，且該包裝袋與其內毒品業已無法析離，應將之同視
    為第一級毒品無訛，從而不問屬於犯人與否，依毒品危害防
    制條例第18條第1 項前段規定沒收銷燬。經核原判決認事用
    法並無不合，量刑亦屬適當，上訴人甲○○上訴指摘原判決
    量刑過重，為無理由，應予駁回。
據上論斷，應依刑事訴訟法第368條，判決如主文。
本案經檢察官許月雲到庭執行職務。
中　　華　　民　　國　　96　　年　　12　　月　　3 　　日
                　　　刑事第六庭  審判長法  官  王憲義
                             　　    　 法  官  邱永貴
                             　    　　 法  官  張盛喜
以上正本證明與原本無異。
如不服本判決應於收受本判決後10日內向本院提出上訴書狀，其
未敘述上訴理由者，並得於提起上訴後10日內向本院補提理由書
狀（均須按他造當事人之人數附繕本）「切勿逕送上級法院」。
中　　華　　民　　國　　96　　年　　12　　月　　3 　　日
                         　　　         書記官  林明威
附錄本判決論罪科刑法條：
毒品危害防制條例第十條
施用第一級毒品者，處六月以上五年以下有期徒刑。
施用第二級毒品者，處三年以下有期徒刑。
